【裁判字號】    97,上訴,1825
【裁判日期】    970819
【裁判案由】    妨害自由等
【裁判全文】
臺灣高等法院臺中分院刑事判決        97年度上訴字第1825號
上  訴  人  臺灣臺中地方法院檢察署檢察官
被      告  甲○○
                    （現另案於臺灣臺中監獄執行中）
上列上訴人因被告槍砲彈藥刀械管制條例案件，不服臺灣臺中地
方法院97年度訴字第1425號中華民國97年5月26日第一審判決（
起訴案號：臺灣臺中地方法院檢察署96年度偵字第10598號），
提起上訴，本院判決如下：
    主  文
原判決關於未經許可持有刀械及定執行刑部分撤銷。
甲○○犯於公共場所非法攜帶刀械罪，累犯，處有期徒刑陸月，
減為有期徒刑月，如易科罰金，以新臺幣壹仟元折算壹日。扣
案之手指虎壹只沒收。
    事  實
一、甲○○素行不佳，前曾因犯傷害致死案件，經本院於民國（
    下同）95年5月30日，以94年度上訴字第2263號判處有期徒
    刑10月確定，經以羈押日數折抵刑期，而於95年8月8日執行
    完畢。詎甲○○仍不知悔改，復明知具殺傷力之手指虎為槍
    砲彈藥刀械管制條例所列管之刀械，非經主管機關許可，不
    得持有，竟仍於92年間某日，未經許可，向設在臺中市第一
    廣場之店家購買手指虎1只，並將該手指虎藏放在其位於臺
    中縣太平市○○里○○路48巷6號13樓之10之住處或其所駕
    駛之車牌號碼自用小客車車牌號碼2670-PT號自用小客車內
    。嗣於96年4月23日下午5時40分許，將該手指虎放置在其所
    駕駛之車牌號碼2670-PT號自用小客車內而未經許可攜帶至
    在臺中縣太平市○○○路346巷口之公共場所時為警查獲，
    並扣得上開手指虎1只。
二、案經臺中縣警察局霧峰分局報告臺灣臺中地方法院檢察署檢
    察官偵查起訴。
    理  由
一、訊據被告甲○○對於上開犯罪事實供認不諱，並有扣案之上
    開手指虎1只足稽。而扣案之上開手指虎1只經送請臺中縣警
    察局鑑定結果確屬槍砲彈藥刀械管制條例所管制之刀械，亦
    有該局96年5月1日中縣警保民字第0960007268號函1附在卷
    可憑（見偵查卷第32頁）。是罪證明確，被告之犯行堪以認
    定。
二、按除顯有不可信之情況外，公務員職務上製作之紀錄文書、
    證明文書，亦得為證據，刑事訴訟法第159條之4第1款定有
    明文。查上開臺中縣警察局96年5月1日中縣警保民字第0960
    007268號函係公務員職務上製作之證明文書，為公務員依職
    權所為，與其責任、信譽攸關，若有錯誤、虛偽，公務員可
    能因此擔負刑事及行政責任，且該等文書經常處於可能受公
    開檢查之狀態，其正確性及真實之保障極高，故並無顯有不
    可信之情況，依上開規定，自得為證據。
三、查未經許可持有刀械，其持有之繼續，為行為之繼續，亦即
    一經持有刀械，罪已成立，但其完結須繼續至持有行為終了
    時為止。本件被告於92年間購買上開手指虎並自斯時持有之
    ，刑法雖於94年2月2日修正公布，並自95年7月1日施行，但
    被告非法持有、攜帶上開手指虎之行為繼續至被查獲之96年
    4月23日，其持有行為之終了既在刑法修正公布施行後，自
    無行為後法律變更可言，應逕適用修正後之刑法規定論處，
    而無新舊法比較適用之問題，合先敘明。本件被告於案發時
    攜帶上開手指虎至臺中縣太平市○○○路346巷口之公共場
    所，核其所為，係犯槍砲彈藥刀械管制條例第15條第2款之
    於公共場所非法攜帶刀械罪。又被告之犯罪時間係在96年4
    月24日以前，合於中華民國96年罪犯減刑條例之規定，應依
    同條例第2條第1項第3款之規定減其宣告刑2分之1。另被告
    素行不佳，前曾因犯傷害致死案件，經本院於95年5月30日
    ，以94年度上訴字第2263號判處有期徒刑10月確定，經以羈
    押日數折抵刑期，而於95年8月8日執行完畢，有臺灣高等法
    院被告前案紀錄表足按，其於受有期徒刑執行完畢後5年內
    ，故意再犯本件有期徒刑以上之罪，為累犯，應依刑法第47
    條第1項之規定加重其刑。原審予以論罪科刑，固非無見，
    惟查被告於案發時攜帶上開手指虎至臺中縣太平市○○○路
    346巷口之公共場所，應論以槍砲彈藥刀械管制條例第15條
    第2款之於公共場所非法攜帶刀械罪，始為適法，原判決論
    以同條例第14條第3項之未經許可持有刀械，顯有適用法則
    不當之違誤。次查原判決主文欄關於此部分漏未論以累犯，
    亦有可議。檢察官上訴意旨執此指摘原判決不當，非無理由
    ，應由本院將原判決關於此部分及定執行刑部分予以撤銷改
    判。爰審酌被告犯罪之動機、目的、手段、所生危害、暨其
    犯後坦承犯罪、態度尚佳等一切情狀，量處被告如主文第2
    項所示之刑，並依法減刑後，諭知易科罰金之折算標準，以
    示懲儆。又扣案之上開手指虎係違禁物，應依刑法第38條第
    1項第1款之規定宣告沒收。
四、據上論結，應依刑事訴訟法第369條第1項前段、第364條、
    第299條第1項前段、槍砲彈藥刀械管制條例第15條第2款、
    刑法第11條前段、第47條第1項、第38條第1項第1款、中華
    民國96年罪犯減刑條例第2條第1項第3款、第7條、第9條，
    判決如主文。
本案經檢察官乙○○到庭執行職務。
中    華    民    國    97    年    8     月    19    日
            刑事第八庭  審判長法  官  羅  得  村
                              法  官  吳  進  發
                              法  官  劉  榮  服
上列正本證明與原本無異。
不得上訴。
                              書記官  周  巧  屏
中    華    民    國    97    年    8     月    20    日
附錄論罪條文
槍砲彈藥刀械管制條例第15條：
未經許可攜帶刀械而有下列情形之一者，處2年以下有期徒刑：
一、於夜間犯之者。
二、於車站、埠頭、航空站、公共場所或公眾得出入之場所犯之
    者。
三、結夥犯之者。


司法院資訊處製作；財團法人民間司法改革基金會備份。
